臺灣臺北地方法院民事判決　　　　　　 96年度簡上字第259號
上　訴　人　弘昇營造廠股份有限公司
法定代理人　丁○○
訴訟代理人　戊○○
被上訴人　　華南商業銀行股份有限公司
法定代理人　甲○○
訴訟代理人　丙○○
　　　　　　乙○○
上列當事人間請求給付票款事件，上訴人對於中華民國96年3月
21日本院新店簡易庭95年度店簡字第2826號第一審判決提起上訴
，經本院於中華民國96年7月13日言詞辯論終結，判決如下：
    主  文
上訴駁回。
第二審訴訟費用新台幣壹拾肆萬貳仟伍佰柒拾伍元由上訴人負擔
。
    事實及理由
一、本件被上訴人主張：伊執有上訴人於民國95年11月30日簽發
    ，並由訴外人瑞年機械工程股份有限公司（下稱瑞年公司）
    背書，以台灣中小企業銀行新店分行為付款人，票面金額分
    別為新台幣（下同）3,500,000元、4,000,000元、2,000,
    000元，票號分別AR0000000、AR0000000、AR0000000 號之
    支票參紙（下稱系爭支票），屆期提示竟遭退票，上訴人不
    得以其與前手瑞年公司間之抗辯對抗伊，爰依票據追索權之
    法律關係，訴請上訴人給付前開票款共9,500, 000 元及自
    付款提示日即95年11月30日起至清償日止，按週年利率6%
    計算之利息等語。並答辯聲明：上訴駁回。
二、上訴人則以：系爭支票係伊簽發予瑞年公司，但瑞年公司對
    伊詐欺，未依買賣契約交付鋼骨材料，且在收到系爭支票後
    即宣布倒閉，瑞年公司以系爭支票為擔保向被上訴人借款，
    與伊無關等語置辯。並上訴聲明：(一)原判決廢棄。(二)被上訴
    人在第一審之訴駁回。
三、被上訴人主張其執有上訴人所簽發，並經訴外人瑞年公司背
    書之系爭支票等情，業據其提出系爭支票及退票理由單影本
    各3件在卷可稽，並為上訴人所不爭執，自堪信為真實。
四、按在票據上簽名者，依票上所載文義負責；發票人應照票據
    文義擔保支票之支付；執票人向支票債務人行使追索權時，
    得請求自為付款提示日起之利息，如無約定利率者，依年利
    6釐計算，票據法第5條第1項、第126條、第133條分別定有
    明文。又票據債務人不得以自己與發票人或執票人之前手間
    所存抗辯之事由對抗執票人，但執票人取得票據出於惡意者
    ，不在此限，票據法第13條有明文之規定。是票據行為為不
    要因行為，即不以給付之原因為要素而得成立之行為，凡簽
    名於票據之人，不問原因如何，均須依票上所載文義負責，
    除執票人取得票據係出於惡意者外，發票人不得以自己與執
    票人前手所存之抗辯事由對抗執票人，縱使該執票人之前手
    對於發票人，係因侵權行為而取得票據，發票人亦不得以此
    對抗執票人（最高法院21年上字第739號、49年台上字第678
    號判例意旨參照）。上訴人主張：系爭支票係伊簽發予瑞年
    公司，但瑞年公司對伊詐欺，未依買賣契約交付鋼骨材料，
    且在收到系爭支票後即宣布倒閉，瑞年公司以系爭支票為擔
    保向被上訴人借款，與伊無關云云，為被上訴人所否認，並
    以前詞置辯，查本件上訴人係系爭支票之發票人，被上訴人
    係由訴外人瑞年公司背書轉讓而持有系爭支票等情，已如前
    述，是兩造間並非系爭支票之直接前後手關係，揆諸前揭說
    明，上訴人既於票據上簽名，自應依票據法之規定，負票據
    責任，而不得以自已與被上訴人之前手即瑞年公司所存之抗
    辯事由對抗被上訴人。故上訴人前開主張委不足採。
五、綜上所述，被上訴人本於票據法律關係，請求上訴人給付
    9,500,000元及自95年11月30日起至清償日止，按年利率6%
    計算之利息，為有理由，應予准許。原審判命上訴人如數給
    付，並依職權宣告假執行，於法並無不合。上訴意旨指摘原
    判決不當，求予廢棄改判，為無理由，應予駁回其上訴。
六、據上論結，本件上訴為無理由。依民事訴訟法第436條之1第
    3 項、第449條第1項、第78條，判決如主文。
中　　華　　民　　國　　96　　年　　7　　月　　27　　日
              民事第六庭    審判長法　官　李昆曄
                                  法  官  邱  琦
               　　　　　　　　　 法　官　郭美杏
以上正本係照原本作成。
本件當事人須以本判決適用法律顯有錯誤為上訴理由時，始得於
本判決送達後二十日內向本院提出上訴狀，如已於本判決宣示後
送達前提起上訴者，應於判決送達後十日內補具上訴理由（均按
他造當事人之人數附繕本），並經本院許可後方得上訴最高法院
。
中　　華　　民　　國　　96　　年　　7 　　月　　31　　日
               　　　　　　　　　 書記官　潘惠梅
